# 脑袋很大，请求解答

提问人：liangguosheng 时间：2015-08-31 15:03:07
请教陈版主，同一控制下企业控股合并中，长期股权投资初始投资成本为相对于最终控制方而言的帐面价值，（包括最终控制方收购被合并方形成的商誉），那么这种情况下，合并报表时，商誉不能体现，那么该怎么编抵消分录呢？

回答人：chenyiwei
在合并报表时，商誉可以通过“下推会计”原则体现在合并方的财务报表中，并不存在你说的“投资成本包含商誉，但合并报表不能体现商誉”的问题。类似的下推会计问题在本版面上讨论过很多，建议搜索一下看看。